【裁判字號】    98,聲,4162
【裁判日期】    981112
【裁判案由】    準抗告
【裁判全文】
臺灣桃園地方法院刑事裁定              98年度聲字第4162號
聲  請  人
即  被  告  甲○○
選任辯護人  林仕訪律師
上列聲請人即被告因違反毒品危害防制條例案件（本院98年度訴
字第1094號），對於本院民國98年10月23日受命法官所為之羈押
處分不服，聲請撤銷羈押，本院裁定如下：
    主  文
聲請駁回。
    理  由
一、原處分意旨略以：本件聲請人即被告甲○○（下稱被告）因
    涉犯毒品危害防制條例案件，經本院承審之受命法官訊問後
    ，認涉犯毒品危害防制條例第4 條第3 項運輸、販賣第三級
    毒品等罪嫌，犯罪嫌疑重大，有事實足認有湮滅、偽造、變
    造證據或勾串共犯或證人之虞，且所犯為最輕本刑五年以上
    有期徒刑之罪，非予羈押，顯難進行審判，有羈押之必要，
    而依刑事訴訟法第101 條第1 項第2 款、第3 款之規定，於
    民國98年10月23日裁定自該日起羈押，並禁止接見、通信在
    案。
二、被告聲請意旨如附件抗告狀（誤為抗告）所載。
三、按對於受命法官所為關於羈押之處分有不服者，受處分人得
    聲請所屬法院撤銷或變更之；第409 條至第414 條之規定，
    於本條規定準用之，刑事訴訟法第416 條第1 項第1 款、第
    4 項分別定有明文。次按得為撤銷或變更之聲請而誤為抗告
    者，視為已有聲請，同法第418 條第2 項後段亦有明文。基
    此，本件被告雖誤為抗告，惟依前述規定，應視為已有聲請
    ，先予敘明。
四、按羈押被告之目的，其本質在於確保訴訟程序得以順利進行
    、或為確保證據之存在與真實、或為確保嗣後刑罰之執行，
    而對被告所實施剝奪其人身自由之強制處分。被告有無羈押
    之必要，法院僅須審查被告犯罪嫌疑是否重大、有無羈押原
    因、以及有無賴羈押以保全偵審或執行之必要，由法院就具
    體個案情節予以斟酌決定，如就客觀情事觀察，法院許可羈
    押之裁定或延長羈押之裁定，在目的與手段間之衡量並無明
    顯違反比例原則情形，即無違法或不當可言。另執行羈押後
    有無繼續之必要，仍許由法院斟酌訴訟進行程度及其他一切
    情事而為認定（最高法院46年臺抗字第6 號判例參照），此
    乃法律所賦予法院之職權。至於被告實際是否成立犯罪，乃
    本案審判程式時實體上應予判斷之問題，並非法院裁定是否
    羈押或應否准許具保停止羈押之審查要件。經查：
  (一)經查，本件被告甲○○雖否認犯行，惟有證人彭書翰證稱：
    98年2 月農曆年間，被告有交付15公斤愷他命給伊，每公斤
    回帳新臺幣22萬元，伊是在被告孝一街住處等地交付款項予
    被告，分次給，都是由伊打電話問他人在哪裡再過去，98年
    7 月9 日中午1 時許，被告有打電話說有急事找伊，要伊去
    桃園市○○○路孝一街9 號8 樓住處，並將普忠路那裡的鑰
    匙給伊，叫伊去弄一弄，伊知道這是要去整理愷他命，分類
    好的及不好的，被告有告訴伊毒品是他與陳彥廷至臺中帶回
    來的，扣案愷他命等物是伊為被告、黃義松保管的，被告是
    黃義松的小弟，警方所提供98年7 月9 日上午普忠路之停車
    場監視畫面，出現的車子為被告所有，駕駛為被告，坐在副
    駕駛座的是陳彥廷，他們從該車搬下麻袋，98年7 月9 日晚
    上被告有要伊到刺青客，要講伊整理愷他命的事情，黃義松
    要伊拿100 公克愷他命給他，他有留0000000000號行動電話
    給伊，要伊弄好再打給他等語甚詳（見98年度偵字第17564
    號卷第162-164 頁，98年度偵字第17316 號卷第43-45 頁，
    98 年 度偵字第15193 號卷第126-128 、131 、149 、157-
    158 頁）；證人陳彥廷證稱：伊於98年7 月9 日有到中壢市
    ○○路，被告也有去，當天有背一袋東西進去等語明確（見
    98年度偵字第17316 號卷第10-11 頁），並有普忠路現場勘
    查照片、彭書翰所使用行動電話翻拍照片（彭書翰有與被告
    聯絡）、0000000000號基地臺位置在卷可按（見98年度偵字
    第15193 號卷第154-155 頁，98年度偵字第15194 號卷第99
    -104頁，98年度偵字第22324 號卷第78頁），且有扣案毒品
    可資佐證（見98年度偵字第17564 號卷第94、10 1頁），足
    認被告犯罪嫌疑重大。又證人黃義松證稱：伊並未指示被告
    交付愷他命予彭書翰販賣，被告亦無轉交彭書翰販賣毒品所
    得給伊，被告應該是沒有在賣愷他命云云（見98年度偵字第
    17564 號卷三第159 頁，98年度偵字第15193 號卷第122 頁
    ），則共同被告間及相關證人所做之陳述即有不盡相同之情
    形，自不能因相關證人均已經檢察官訊問，即認已無再串證
    之虞。又被告所涉為最輕本刑5 年以上有期徒刑之罪，為刑
    事訴訟法第101 條第1 項第3 款所定之羈押原因，此款羈押
    之目的並在於確保刑之執行，是對被告維持羈押處分係適當
    、必要，此外，被告所涉犯罪事實對社會侵犯之危害性及國
    家刑罰權遂行之公益考量，及被告人身自由之私益兩相利益
    衡量後，認本件羈押有必要性存在。故原審受命法官審酌其
    訴訟進行程度、犯罪性質、犯罪實際情狀及其他一切情事，
    認有羈押之必要，而予裁定羈押在案，尚屬妥適，並無不當
    。被告逕自認相關證物均已扣案、相關證人業已到案作證，
    無湮滅證據、勾串證人、共犯之虞，且尚欠羈押之必要性，
    難認可採。
  (二)再者，被告亦查無刑事訴訟法第114 條所列之各款情形，且
    本院審酌上開據以裁定之刑事訴訟法第101 條第1 項第2 款
    、第3 款之羈押原因及其羈押必要情形依然存在，不能因具
    保而使之消滅，至為灼然。
五、綜上，原處分認被告違反毒品危害防制條例第4 條第3 項等
    罪，犯罪嫌疑重大，有事實足認勾串共犯或證人之虞，且所
    涉犯者係最輕本刑五年以上有期徒刑之重罪，並有羈押之必
    要，而予羈押，並禁止接見、通信，經核尚無不合，從而，
    被告執前詞聲請撤銷羈押，仍無理由，應予駁回。
六、末按法院就該第416 條之聲請所為裁定，不得抗告，同法第
    418 條第1 項前段亦規定甚明，是本裁定依該規定，自不得
    抗告，一併敘明。
七、依刑事訴訟法第416 條第4 項、第412條，裁定如主文。
中    華    民    國    98    年    11    月    12    日
                  刑事第四庭審判長法  官  袁雪華
                                  法  官  張淑華
                                  法  官  林宜靜
以上正本證明與原本無異。
不得抗告。
                                  書記官  黃俊燁
中    華    民    國    98    年    11    月    12    日


司法院資訊處製作；財團法人民間司法改革基金會備份。
